臺灣臺南地方法院民事裁定
111年度司繼字第975號
聲  請  人  黃莉婷  


關  係  人  周慶順律師
上列聲請人聲請選任被繼承人陳登基之遺產管理人事件，本院裁
定如下：
    主  文
選任周慶順律師（律師證書字號：(89)台檢證字第4993號）為被
繼承人陳登基（男、民國00年0月00日生、身分證統一編號：Z00
0000000號，民國95年12月13日死亡，死亡前最後住所：臺南市○
區○○里○○路000巷00號）之遺產管理人。
聲請程序費用由被繼承人陳登基之遺產負擔。
    理  由
一、按繼承開始時，繼承人之有無不明者，由親屬會議於一個月
    內選定遺產管理人，並將繼承開始及選定遺產管理人之事由
    ，向法院報明；無親屬會議或親屬會議未於前條所定期限內
    選定遺產管理人者，利害關係人或檢察官，得聲請法院選任
    遺產管理人，並由法院依前項規定為公示催告；公示催告期
    限屆滿，無繼承人承認繼承時，其遺產於清償債權，並交付
    遺贈物後，如有剩餘，歸屬國庫，民法第1177條、第1178條
    第2項、第1185條分別定有明文。
二、本件聲請意旨略以：聲請人與被繼承人陳登基（下稱被繼承
    人）間因分割共有物事件涉訟，惟被繼承人業於民國95年12
    月13日死亡，繼承人均已拋棄繼承或死亡，有無繼承人不明
    ，親屬會議亦未於 1個月內選定遺產管理人，致前開訴訟無
    法續行，依法聲請選任被繼承人之遺產管理人，併為承認繼
    承之公示催告等語。
三、經查，聲請人主張之前開事實，業據提出本院柳營簡易庭函
    、戶籍謄本、除戶謄本、繼承系統表土地登記謄本等為佐，
    堪信為真實；復查被繼承人之法定繼承人均已拋棄繼承權或
    先於其死亡，亦據本院依職權調取96年度繼字第183號、96
    年度繼字第252號等拋棄繼承卷宗查閱無誤。又被繼承人之
    親屬會議未依民法第1177條規定選定遺產管理人，聲請人以
    利害關係人之地位聲請選任被繼承人之遺產管理人，應予准
    許。
四、再者，遺產管理人之選任係屬法院之職權，其職務涉及公益
    性，除應注意遺產處置之公平性外，尚須慮及其適切性，即
    應兼顧被選任人對遺產、遺債之瞭解程度、處理遺產事務之
    能力與利害關係等綜合判斷之。經本院函詢周慶順等律師擔
    任遺產管理人之意願，周慶順律師陳明願擔任本件遺產管理
    人之陳報狀最早到達本院，有民事陳報狀等附卷可稽，審酌
    周慶順律師不僅具專業法律知識及能力，且有法律事務之執
    行經驗，又與聲請人及被繼承人間均無親屬或利害關係，由
    其擔任本件遺產管理人，當能秉持專業倫理與客觀公正態度
    ，善盡管理保存及清算遺產之責，是認由其擔任被繼承人之
    遺產管理人，應屬妥適。
五、依家事事件法第127條第4項之規定，裁定如主文。
中　　華　　民　　國　　111 　年　　5 　　月　　9 　　日
                  家事法庭    司法事務官　吳玲媛
以上正本係照原本作成。
如對本裁定抗告須於裁定送達後10日內向本院提出抗告狀
中　　華　　民　　國　　111 　年　　5 　　月　　9 　　日
                                  書記官　林木村